【裁判字號】    94,易,1891
【裁判日期】    950421
【裁判案由】    竊盜
【裁判全文】
臺灣高雄地方法院刑事判決              94年度易字第1891號
公  訴  人  臺灣高雄地方法院檢察署檢察官
被      告  己○○
選任辯護人  劉啟輝  律師
上列被告因竊盜案件，經檢察官提起公訴（94年度偵字第22334
號）及移送併案審理（94年度偵字第25247 號），本院判決如下
：
    主  文
己○○共同連續竊盜，處有期徒刑陸月，如易科罰金，以佰元
折算壹日。
    犯罪事實
一、己○○意圖為自己不法之所有，並基於概括犯意，為以下之
    竊盜犯行：
  (一)於民國94年9 月27日晚上10時30分許，騎乘車號不詳之機車
    ，在高雄市○○路與青年路口，見丙○○騎乘機車下車購物
    並未蓋上機車座墊之際，徒手竊取丙○○所有置於機車座墊
    下置物箱內之PANTECH 牌手機1 支，得手後供為己用。
  (二)於94年9 月27日晚上11時許，夥同另一名真實姓名年籍不詳
    之成年男子，騎乘車號不詳之機車，共同基於意圖為自己不
    法所有之犯意聯絡，在高雄市○○區○○路與苓雅路口，見
    乙○○騎乘機車下車買飲料並未蓋緊機車座墊之際，推由己○○徒手竊取置於機車座墊下置物箱內之花紋手提包1 只（
    內含TELSON牌手機1 支、LV咖啡色皮夾1 個、中華商業銀行
    信用卡1 張及新台幣2000元），得手後，欲共乘上開機車離
    去時，旋為發覺並依現行犯送交警局，始悉上情。
二、案經高雄市政府警察局苓雅分局報請臺灣高雄地方法院檢察
    署檢察官偵查起訴暨移送併辦。
    理  由
一、訊據被告己○○固坦承於上開時、地竊取被害人丙○○、乙○○之財物，惟矢口否認前揭犯罪事實(二)之部分有何共同竊
    盜之犯行，辯稱：伊係一個人徒手行竊，沒有其他共犯云云
    ；辯護人並為其辯護稱：依現場實況，亦難認所竊之物已置
    於被告之實力支配之下，故被告就上開犯罪事實(二)之部分，
    僅觸犯普通竊盜未遂罪云云。
二、經查：
  (一)按被告以外之人於審判外之言詞或書面陳述，除法律有規定
    者外，不得作為證據，刑事訴訟法第159 條第1 項定有明文
    。證人丙○○、乙○○於警詢中所為陳述，依首揭法條規定
    ，原則上亦無證據能力。然被告以外之人於審判外之陳述，
    雖不符刑事訴訟法第159 條之1 至之4 之規定，而經當事人
    於審判程序同意作為證據，法院審酌該言詞陳述或書面陳述
    作成時之情況，認為適當者，亦得為證據，此刑事訴訟法第
    159 條之5 亦定有明文。本件被告於準備程序本院訊問時對
    證據能力亦不爭執，且至言詞辯論終結前，就前開證人於警
    詢中所為陳述之證據能力亦未聲明異議。再前開證人丙○○
    等於警詢中之陳述，亦未經被告主張有何非出於自由意志之
    情形，是本件認為容許渠等陳述之證據能力，亦無不當，應
    依刑事訴訟法第159 條之5 之規定，認前開2 位證人於警詢
    中之證述具有證據能力。
  (二)上開犯罪事實業據證人即被害人丙○○、乙○○迭於警詢及
    本院審理中指訴綦詳，核與目擊證人丁○○、甲○○具結證
    述相符，並有高雄市政府警察局苓雅分局搜索、扣押筆錄、
    扣押物品目錄表、贓物認領保管單2 紙附卷為憑，被告犯行
    ，事證明確，洵堪認定。
  (三)被告己○○及其辯護人雖以上開情詞置辯，然質之證人丁○○於本院審理時證稱：「看到兩個人騎摩托車互載，已經拿
    到包包要走時，我就從後捉住坐在後座的人的肩膀，一個人
    往永昌街，一個人朝四維路跑，後來是朝四維路跑的那個人
    被我們路人與在那裡做生意的人捉住，被捉到的是坐在後座
    的那個人（即被告）。」等語；核與證人甲○○證稱：「我
    是在該處擺攤，看到在庭的被告與他的一位朋友，二人共騎
    一部摩托車，在自強三路的苓雅夜市逛來逛去，我看他們騎
    來騎去，且不時的看著停在路邊的汽車或機車，最後看到一
    位女生騎一部摩托車，被告與其朋友就尾隨在該女生的後面
    ；被告已經拿到皮包坐上機車準備要離開了，我朋友丁○○
    才衝過去的。」等語，互核相符，而證人丁○○、甲○○乃
    本件之目擊證人，並依刑事訴訟法第88條第1 項之規定，逕
    以現行犯之名義逮捕被告，此有高雄市政府警察局苓雅分局
    94年11月29日高市警苓分三字第0940025666號函，及證人即
    承辦員警戊○○於本院審理時之證述（見95年1 月20日審判
    筆錄第10頁）附卷為憑，是渠等之證述尚無不可信之處，被
    告與真實姓名年籍不詳之成年男子共同竊取被害人乙○○之
    財物，並已置於自己之實力支配之下等情，堪以認定，被告
    及其辯護人所辯自不足採。
三、核被告己○○所為，均係犯刑法第320 條第1 項之普通竊盜
    罪。犯罪事實(二)之部分，被告與真實姓名年籍不詳之成年男
    子有犯意之聯絡與行為之分擔，為共同正犯。其先後2 次犯
    行，時間緊接，方法相同，所犯構成要件相同之罪名，顯係
    基於概括犯意為之，為連續犯，應依刑法第56條之規定，論
    以情節較重之共同竊盜罪，並加重其刑。公訴意旨雖認被告
    前揭犯罪事實(二)之部分，係犯刑法第321 條第1 項第3 款之
    加重竊盜罪嫌云云，然查目擊證人丁○○證稱：「當時被告
    2 人都沒有拿任何工具（見本院95年2 月23日訊問筆錄第5
    頁）」等語；目擊證人甲○○證稱：「我不確定我有看到被
    告有持工具，我有看到被告有從褲子口袋拿出東西來，但不
    能確定是何東西，我沒有看到被告撬開置物箱，我看到時被
    告已將座墊掀起來準備要離開了（見本院95年3 月31日訊問
    筆錄第8 、9 頁）」等語；參以證人乙○○亦證稱：「我有
    檢查，我置物箱的鎖沒有被破壞（見本院95年1 月20日審判
    筆錄第6 頁）」等語，此外，本案復無扣得任何工具可資為
    證，是關於攜帶兇器之部分，尚無積極證據足以證明，自不
    得遽為不利於被告之認定，惟此部份二者基本社會事實相同
    ，爰變更起訴法條。爰審酌被告正值青壯年，不思以正當途
    徑掙取金錢，圖以不勞而獲之方式獲取財物，犯罪動機及目
    的均非良善，且犯後雖坦承犯行，然就部分犯行仍多所保留
    ，難認已有悔悟之意，惟考量所竊財物俱以歸還被害人，被
    害人之損失尚屬輕微等一切情狀，量處如主文所示之刑，並
    諭知易科罰金之折算標準，以示懲儆。末按，刑法第62條所
    規定之自首，以對於未發覺之罪，向有偵查權之機關或公務
    員自承犯罪，進而接受裁判為要件；而具有裁判上一罪關係
    之犯罪，苟全部犯罪未被發覺前，行為人僅就其中一部分犯
    罪自首，固仍生全部自首之效力，反之，倘其中一部分犯罪
    已先被有偵查權之機關或公務員發覺，行為人方就其餘未被
    發覺之部分，自動供認其犯行時，因與上開自首之要件不符
    ，自不得適用自首之規定減輕其刑，最高法院90年度台上字
    第5435號判決可資參照。本件被告係於犯罪事實(二)之犯行，
    經民眾依現行犯逮捕並送交司法警察後，始發現被害人丙○○所遭竊之手機1 支乙節，有94年9 月28日11時高雄市政府
    警察局苓雅分局警備隊調查筆錄、扣押筆錄、扣押物品目錄
    表在卷可稽，顯非於全部犯罪未被發覺前，對於未發覺之罪
    ，向有偵查權之機關或公務員自承犯罪，進而接受裁判之情
    形，參酌前揭判決意旨，被告尚無從依自首之規定而邀寬典
    ，附此敘明。
據上論斷，應依刑事訴訟法第299 條第1 項前段、第300 條，刑
法第28條、第56條、第320 條第1 項、第41條第1 項前段，罰金
罰鍰提高標準條例第1 條前段、第2 條，判決如主文。
中    華    民    國    95    年    4     月    21    日
                  刑事第十一庭  審判長法  官  何秀燕
                                      法  官  林揚奇
                                      法  官  戰諭威
以上正本證明與原本無異。
如不服本判決，應於判決送達後10日內，向本院提出上訴狀。
中    華    民    國    95    年    4     月    21    日
                                      書記官  林佳蓉
附錄本案論罪科刑法條全文：
中華民國刑法第320條：
意圖為自己或第三人不法之所有，而竊取他人之動產者，為竊盜
罪，處5 年以下有期徒刑、拘役或500 元以下罰金。
意圖為自己或第三人不法之利益，而竊佔他人之不動產者，依前
項之規定處斷。
前二項之未遂犯罰之。


司法院資訊處製作；財團法人民間司法改革基金會備份。
